it: Finitura del colore: Anodizzato; Spazzolato; Lucido; Opaco; Lucidato; Verniciato a polvere; Satinato; Altro
fi: Väriviimeistely: Anodisoitu; Harjattu; Kiiltävä; Matta; Kiillotettu; Jauhemaalattu; Satiini; Muu
el: Χρωματικό φινίρισμα: Ανοδιωμένο; Βουρτσισμένο; Γυαλιστερό; Ματ; Γυαλισμένο; Ηλεκτροστατική βαφή; Σατινέ; Άλλο
en: Color finish: Anodized; Brushed; Gloss; Matte; Polished; Powder-coated; Satin; Other
ro-RO: Finisaj de culoare: Anodizat; Periat; Lucios; Mat; Lustruit; Vopsit în câmp electrostatic; Satinat; Altele
da: Farvefinish: Anodiseret; Børstet; Blank; Mat; Poleret; Pulverlakeret; Satin; Andet
hr-HR: Završna obrada boje: Anodizirano; Četkano; Sjajno; Mat; Polirano; Plastificirano; Saten; Ostalo
de: Farbfinish: Eloxiert; Gebürstet; Glänzend; Matt; Poliert; Pulverbeschichtet; Satiniert; Sonstige
tr: Renk yüzeyi: Eloksallı; Fırçalanmış; Parlak; Mat; Cilalı; Toz kaplamalı; Saten; Diğer
ko: 색상 마감: 아노다이즈드; 브러시드; 유광; 무광; 광택; 파우더 코팅; 새틴; 기타
sk-SK: Farebná povrchová úprava: Eloxované; Brúsené; Lesklé; Matné; Leštené; Práškované; Saténové; Iné
nl: Kleurafwerking: Geanodiseerd; Geborsteld; Glanzend; Mat; Gepolijst; Gepoedercoat; Zijdeglans; Overige
ja: カラー仕上げ: アルマイト; ブラッシュド; グロス; マット; 研磨; 粉体塗装; サテン; その他
sl-SI: Barvna končna dodelava: Eloksirano; Brušeno; Sijaj; Mat; Polirano; Prašno barvano; Satenasto; Drugo
th: สีของพื้นผิว: ชุบอโนไดซ์; ขัดลาย; เงา; ด้าน; ขัดเงา; สีฝุ่น; ซาติน; อื่นๆ
sv: Färgyta: Anodiserad; Borstad; Blank; Matt; Polerad; Pulverlackerad; Satin; Övrigt
nb: Fargefinish: Anodisert; Børstet; Blank; Matt; Polert; Pulverlakkert; Sateng; Annet
zh-TW: 色彩表面處理: 陽極氧化處理; 拉絲處理; 亮面; 霧面; 拋光; 粉體塗裝; 緞面; 其他
ru: Цветовая отделка: Анодированное; Шлифованное; Глянцевое; Матовое; Полированное; Порошковое покрытие; Сатиновое; Другое
pt-PT: Acabamento da cor: Anodizado; Escovado; Brilhante; Mate; Polido; Lacado; Acetinado; Outro
pl: Wykończenie kolorystyczne: Anodowane; Szczotkowane; Połysk; Matowe; Polerowane; Malowane proszkowo; Satynowe; Inne
zh-CN: 颜色表面处理: 阳极氧化; 拉丝; 亮面; 哑光; 抛光; 粉末涂层; 缎面; 其他
vi: Hoàn thiện màu sắc: Anode hóa; Xước mờ; Bóng; Mờ; Đánh bóng; Sơn tĩnh điện; Phủ Satin; Khác
hu: Színfelület: Eloxált; Szálcsiszolt; Fényes; Matt; Polírozott; Porszórt; Selyemfényű; Egyéb
bg-BG: Покритие на цвета: Анодизирано; Матирано; Гланц; Мат; Полирано; Прахово боядисано; Сатен; Друго
cs: Barevné provedení: Eloxovaný; Kartáčovaný; Lesklý; Matný; Leštěný; Práškově lakovaný; Saténový; Ostatní
lt-LT: Spalvos apdaila: Anoduotas; Šlifuotas; Blizgus; Matinis; Poliruotas; Dengtas milteliniu būdu; Satininis; Kita
es: Acabado de color: Anodizado; Cepillado; Brillante; Mate; Pulido; Recubrimiento en polvo; Satinado; Otro
pt-BR: Acabamento da cor: Anodizado; Escovado; Brilhante; Fosco; Polido; Revestido a pó; Acetinado; Outro
fr: Finition couleur: Anodisé; Brossé; Brillant; Mat; Poli; Thermolaqué; Satiné; Autre